

Samuele Angelicchio

Carta didentità: CA79849KH Data di nascita: 05/10/2001 Luogo di nascita: Forlì, Italia

Nazionalità: Italiana

CONTATTI

Via Polenta Nuova, 315
 47032 Bertinoro, Italia
 (Abitazione)

samu.canu09@gmail.com

(+39) 3455010320

+39 3455010320 (WhatsApp)



PRESENTAZIONE

Sono uno studente appassionato di informatica e attualmente in fase di specializzazione presso un istituto tecnico, con un forte interesse per la programmazione e il mondo DevOps. Sono motivato ad apprendere continuamente e migliorare le mie competenze tecniche.

Ho avuto molteplici esperienze lavorative in ruoli che mi hanno permesso di sviluppare ottime capacità organizzative, capacità nel lavoro di squadra, migliorare la mia gestione del tempo e rafforzare la mia affidabilità nel portare a termine compiti in modo preciso e puntuale.

Sono desideroso di imparare continuamente per crescere nel mondo dell'informatica e del DevOps, e ad accrescere le mie competenze tecniche esplorando linguaggi come C#, SQL e JavaScript approfondendo strumenti e metodologie legate a DevOps e AWS.sempre con l'obiettivo di migliorare e imparare qualcosa di nuovo ogni giorno.

ESPERIENZA LAVORATIVA

15/05/2022 - 15/09/2022 Isola Rossa, Italia

Cuoco Santaluz

- Comunicazione e assistenza ai clienti, gestione delle relazioni con il pubblico
- Supporto operativo e gestione delle attività quotidiane in un contesto dinamico.
- Team working e proattività

27/08/2023 - 18/09/2024 Bertinoro, Italia

Responsabile di magazzino GS Elettromeccanica

- · Gestione e organizzazione del magazzino
- · Pianificazione delle attività giornaliere
- Ottime capacità organizzative e di pianificazione
- Problem-solving e capacità di lavorare in modo metodico
- Supervisione dell'approvvigionamento di materie prime per assicurare continuità alla produzione.

ISTRUZIONE E FORMAZIONE

01/01/2015 - 10/08/2020 Forlimpopoli, Italia

Diploma "servizi per l'enogastronomia e l'ospitalità alberghiera" Istituto Professionale Alberghiero "Artusi"

Sito Internet https://www.iisforlimpopoli.edu.it | Livello EQF Livello 4 EQF

20/10/2024 - ATTUALE Cesena, Italia

Cloud DevOps ITS Academy Adriano Olivetti

Sito Internet $\underline{\text{https://itsolivetti.it}} \mid \textbf{Livello EQF} \ \text{Livello 5 EQF}$

COMPETENZE LINGUISTICHE

LINGUA MADRE: italiano

Altre lingue:

inglese

Ascolto A2 Produzione orale A2
Lettura A2 Interazione orale A2

Scrittura A2

Livelli: A1 e A2: Livello elementare B1 e B2: Livello intermedio C1 e C2: Livello avanzato

COMPETENZE DIGITALI

WEB DEVELOPER

ESPERIENZA AGGIUNTIVA

10/11/2020 - 04/05/2022

Università di Bologna - Economia del Turismo

Ho frequentato l'università dopo il diploma, ma ho deciso di non proseguire il mio percorso accademico poiché ho realizzato che la mia vera passione risiede nel campo dell'informatica e delle tecnologie. Questo mi ha motivato a concentrarmi maggiormente sulla formazione pratica e sulle competenze tecniche che sto acquisendo.

Autorizzo il trattamento dei miei dati personali presenti nel CV ai sensi dell'art. 13 d. lgs. 30 giugno 2003 n. 196 - "Codice in materia di protezione dei dati personali" e dell'art. 13 GDPR 679/16 - "Regolamento europeo sulla protezione dei dati personali".